【裁判字號】    90,台上,4703
【裁判日期】    900801
【裁判案由】    偽造有價證券等罪
【裁判全文】
最高法院刑事判決                                九十年度台上字第四七○三號
    上  訴  人  甲○○
右上訴人因偽造有價證券等罪案件，不服台灣高等法院中華民國八十八年五月十八日
第二審判決（八十八年度上訴字第一一○八號，起訴案號：台灣台北地方法院檢察署
八十七年度偵字第二一九三四號），提起上訴，本院判決如左：
    主  文
上訴駁回。
    理  由
壹、偽造有價證券部分
按刑事訴訟法第三百七十七條規定，上訴於第三審法院，非以判決違背法令為理由，
不得為之。是提起第三審上訴，應以原判決違背法令為理由，係屬法定要件。如果上
訴理由狀並未依據卷內訴訟資料，具體指摘原判決不適用何種法則或如何適用不當，
或所指摘原判決違法情事，顯與法律規定得為第三審上訴理由之違法情形，不相適合
時，均應認其上訴為違背法律上之程式，予以駁回。本件原判決撤銷第一審關於上訴
人甲○○偽造有價證券部分之科刑判決，改判仍論上訴人以意圖供行使之用，而偽造
有價證券罪，判處有期徒刑年貳月。係依憑上訴人於檢察官偵查中及第一審法院審
理時之自白，告訴人林森華之指訴，卷附上訴人偽造之本票及借據各一紙等證據資料
而為論斷，已敘述其所憑之證據及論斷之理由。並以上訴人所為辯解，為飾卸之詞，
並無足取，在理由內依憑調查所得證據詳加指駁，並說明無傳喚證人陳明玉、游文忠
之必要之理由。從形式上觀察，原判決並無違背法令之情形存在。上訴意旨置原判決
所為明白論斷於不顧，專憑其個人之意見，就原判決理由已經詳細說明之事項，及原
審採證認事之職權行使，漫事爭執，或泛指原判決有適用法則不當及應於審判期日調
查之證據而未予調查之違法，難認已符合首揭法定之第三審上訴要件。又原判決已敘
明上訴人於檢察官偵查中及第一審法院審理時均未曾提及有遭告訴人逼迫、恐嚇簽發
上開本票及書立借據之情事，認上訴人所辯受告訴人脅迫及恐嚇並非可採之心證理由
，且原判決既認依憑上開證據，上訴人應負之罪責，已臻明確，原審對上訴人聲請傳
喚證人陳明玉、游文忠等，未予無益之調查，亦與法律規定應於審判期日調查之證據
而未予調查之違法情形，不相適合，上訴意旨，徒執己見，指原判決未傳喚證人陳明
玉等，未盡調查之能事云云，係就原審調查證據之職權行使而為爭執，亦非正當之第
三審上訴理由。再量刑輕重及應否適用刑法第五十九條酌減其刑，係屬事實審法院得
自由裁量之事項，原判決已說明量刑時已斟酌刑法第五十七條各款所列等一切情狀之
理由，所處之刑且未逾法定刑度，即不得遽指為違法，上訴意旨指摘原判決量刑過重
及未依刑法第五十九條規定酌減其刑云云，殊非依據卷內訴訟資料而為指摘之適法第
三審上訴理由。其就偽造有價證券部分之上訴違背法律上之程式，應予駁回。
貳、使公務員登載不實部分
按刑事訴訟法第三百七十六條所列各罪之案件，經第二審判決者，不得上訴於第三審
法院，法有明文。本件被告甲○○使公務員登載不實部分，原判決係依刑法第二百十
四條論處罪刑，核屬刑事訴訟法第三百七十六條第一款之案件。依首開說明，既經第
二審判決，自不得上訴於第三審法院，上訴人竟復一併提起上訴，顯為法所不許。其
此部分上訴為不合法，應併予駁回。
據上論結，應依刑事訴訟法第三百九十五條前段，判決如主文。
中      華      民      國     九十     年      八      月      一      日
                              最高法院刑事第十一庭
                                  審判長法官  林  增  福
                                        法官  邵  燕  玲
                                        法官  吳  昆  仁
                                        法官  陳  世  雄
                                        法官  蘇  振  堂
      右正本證明與原本無異
                                              書  記  官
中      華      民      國     九十     年      八      月      八      日


司法院資訊處製作；財團法人民間司法改革基金會備份。
